臺灣士林地方法院民事裁定
111年度聲字第159號
聲  請  人  葉長安  

相  對  人  陳文漢  
上列當事人間聲請停止執行事件，本院裁定如下：
    主  文
聲請人為相對人供擔保新臺幣捌拾參萬元後，本院一一一年度司
執字第三一八一九號返還買賣價金強制執行事件之強制執行程序
，於本院一一一年度訴字第一二二七號債務人異議之訴事件判決
確定、和解或撤回起訴前應暫予停止。
    理  由
一、按有回復原狀之聲請，或提起再審或異議之訴，或對於和解
    為繼續審判之請求，或提起宣告調解無效之訴、撤銷調解之
    訴，或對於許可強制執行之裁定提起抗告時，法院因必要情
    形或依聲請定相當並確實之擔保，得為停止強制執行之裁定
    。強制執行法第18條第2項定有明文。次按當事人請求公證
    人就以給付金錢或其他代替物或有價證券之一定數量為標的
    者作成之公證書，載明應逕受強制執行者，得依該證書執行
    之。債務人、繼受人或占有人，主張第一項之公證書有不得
    強制執行之事由提起訴訟時，受訴法院得因必要情形，命停
    止執行，但聲請人陳明願供擔保者，法院應定相當之擔保額
    ，命停止執行。公證法第13條第1項第1款、第3項亦規定甚
    明。又按法院因必要情形或依聲請定相當並確實之擔保，為
    停止強制執行之裁定者，該擔保金額之多寡應如何認為相當
    ，固屬法院職權裁量之範圍；惟此項擔保係擔保執行債權人
    因停止執行所應受之損害，故法院定擔保金額時，自應斟酌
    該債權人因停止執行可能遭受之損害，以為衡量之標準，非
    以債權額為依據（最高法院92年度台抗字第480 號裁定要旨
    參照）。而法院依強制執行法第18條第2項定擔保金額而准
    許停止強制執行之裁定者，該項擔保係備供債權人因停止執
    行所受損害之賠償，其數額應依標的物停止執行後，債權人
    未能即時受償或利用該標的物所受之損害額，或其因另供擔
    保強制執行所受之損害額定之，非以標的物之價值或其債權
    額為依據（最高法院86年度台抗字第442號裁定意旨參照）
    。
二、聲請意旨略以：相對人於民國111年3月10日就新北市○○區○○
    段0000○號建物暨所座落254地號土地（下稱系爭房地），與
    伊簽定不動產買賣契約書及不動產買賣增補協議書（下分別
    稱系爭買賣契約、增補協議），向伊買受系爭房地。嗣相對
    人以系爭協議及載明應逕受強制執行之公證書為執行名義，
    主張依系爭增補協議第8條約定，對伊有新臺幣（下同）380
    萬元之債權，聲請強制執行伊所有之系爭房地，經本院以11
    1年度司執字第31819號返還買賣價金強制執行事件（下稱系
    爭執行事件）執行在案。惟相對人對伊並無所稱之債權存在
    ，伊已為此提起債務人異議之訴，經本院111年度訴字第122
    7號債務人異議之訴事件（下稱系爭訴訟事件）審理在案，
    爰聲請供擔保，請准於前開訴訟判決確定前停止強制執行程
    序等語。
三、經查：
㈠、相對人持系爭協議及載明應逕受強制執行之公證書為執行名
    義，聲請就聲請人之財產為強制執行，經本院以系爭執行事
    件受理在案，嗣聲請人就系爭執行事件，對相對人提起債務
    人異議之訴，且系爭執行事件之執行程序迄今尚未終結，是
    聲請人聲請停止執行，核與前揭法條規定相符。惟為確保相
    對人因聲請人聲請停止強制執行不當可能遭受之損害得獲賠
    償，並兼顧兩造之權益，本院爰命聲請人供相當並確實之擔
    保，准許停止強制執行。
㈡、查相對人聲請強制執行所主張之債權額為380萬元，相對人因
    停止執行所受之損害，應為系爭訴訟事件未確定而停止執行
    期間，其本得利用上開金額而未能利用之利息損失，應以此
    為本件停止執行擔保額之計算依據。而系爭訴訟事件係屬應
    適用通常訴訟程序之事件，且訴訟標的價額已逾150 萬元，
    為得上訴第三審之案件，本院參酌各級法院之辦案期限實施
    要點，民事第一審審判案件辦案期限為1 年4 月、第二審為
    2 年、第三審為1年，從寬推估本件停止執行之期間為4 年4
     月，則以相對人因停止執行所可能進行之訴訟期間4 年4 
    月為計算基準，相對人因停止執行所可能遭受之損害，即相
    當於上開停止期間，其未能即時受償之利息損失，佐以法定
    遲延利率即年息5﹪計算相對人因停止執行可能遭受之損害為
    為82萬3333元【計算式：0000000元×5％×（4＋4/12）年＝8233
    33元，元以下四捨五入】，另酌以前開債務人異議之訴事件
    移審、分案等程序延滯之時間等因素，本院認聲請人備供相
    對人因停止執行所受損害之金額以83萬元為適當。
五、爰裁定如主文。
中　　華　　民　　國　　111 　年　　9 　　月　　1 　　日
                民事第一庭  法  官  劉逸成
以上正本係照原本作成。
如對本裁定抗告，應於裁定送達後10日內向本院提出抗告狀，並
繳納抗告費新臺幣1,000元。
中　　華　　民　　國　　111 　年　　9 　　月　　2 　　日
                            書記官  康雅婷